【裁判字號】    95,上易,505
【裁判日期】    950829
【裁判案由】    竊盜
【裁判全文】
臺灣高等法院高雄分院刑事判決         95年度上易字第505號
上  訴  人  臺灣屏東地方法院檢察署檢察官
上  訴  人
即  被  告  甲○○
上列上訴人因被告竊盜案件，不服臺灣屏東地方法院95年度易字
第145 號中華民國95年6 月14日第一審判決（起訴案號：臺灣屏
東地方法院檢察署95年度偵字第160 號，移送併辦：同署95年度
偵字第2494號），提起上訴，暨移送併案（同署95年度偵字第40
39號），本院判決如下：
    主  文
原判決撤銷。
甲○○共同連續攜帶兇器、毀越安全設備竊盜，累犯，處有期徒
刑貳年。扣案之小型鐵剪貳支、未扣案之香蕉刀肆支均沒收。
    事  實
一、甲○○前於民國93年間，因施用毒品案件，經臺灣屏東地方
    法院93年度訴字第336 號判處有期徒刑8 月確定，甫於94年
    4 月21日執行完畢。詎仍不知悔改，竟基於意圖為自己不法
    所有之概括犯意，或獨自1 人、或與吳振平、或與林貴忠共
    同攜帶下列客觀上具有危險性，對人之生命、身體構成威脅
    而可供兇器使用之小型鐵剪、香蕉刀、鐮刀等工具，連續為
    竊盜行為：
  1.94年12月23日13時許，獨自1 人騎乘車牌號碼MG7-655 號重
    型機車，行經屏東縣萬巒鄉○○段586 之3 號丁○○○之檳
    榔園時，先將機車停放檳榔園外，再攜帶其所有可供兇器使
    用之小型鐵剪2 支（起訴書誤為剪刀1 支），進入園內竊取
    該處由丁○○○自行設置在電表與抽水馬達間之電纜線【重
    量約30公斤，約值新台幣（下同2,700 元）】，得手後載運
    至內埔鄉○○路128 號「瑾順資源回收場」欲變賣之際，為
    警當場查獲，並扣得上開小型鐵剪2 支（其餘在機車內扣得
    之剪刀、扳手各2 支、老虎鉗、起子、刀子各1 支，均難認
    與本案有關）。
  2.95年1 月14日凌晨2 時許，其與胞兄吳振平（由檢察官另行
    偵辦）共同基於意圖為自己不法所有之犯意聯絡，駕駛不知
    情之潘玉琴（吳振平配偶）所有、車牌號碼3227-MG 號自用
    小客車，並攜帶其所有且可供兇器使用之香蕉刀4 支（未據
    扣案），相偕前往丙○○所有、坐落於屏東縣萬巒鄉○○村
    ○○段289 之1 號土地之香蕉園，竊取丙○○所栽種之香蕉
    ，甫於竊得香蕉64簍之際，適經丙○○當場發覺，惟甲○○
    2 人仍趁丙○○撥打行動電話報警時，將上開香蕉刀置於車
    內後棄車逃逸（惟嗣後警方未就上開香蕉刀扣案即逕將車輛
    責付交由車主潘玉琴保管）。
  3.95年4 月16日11時40分許，其與林貴忠（由檢察官另行偵辦
    ）共同基於意圖為自己不法所有之犯意聯絡，分別騎乘車牌
    號碼CEU-431 號、PGE-837 機車，甲○○並攜帶其所有且可
    供兇器使用之鐮刀1 支，將之綁在渠等於路邊所撿拾之長竹
    竿前端（鐮刀及長竹竿均未扣案），前往乙○○位於屏東縣
    萬巒鄉○○村○○○段檳榔園內，先破壞該檳榔園外圍設置
    供防盜所用之鐵絲網安全設備後踰越入內，再共同竊取乙○○所有之檳榔合計17芎，嗣於甫得手之際，遭乙○○當場發
    覺，並與據報到場之員警合力逮捕林貴忠，甲○○則趁隙逃
    逸。
  4.95年1 月7 日22時5 分許，其與胞兄吳振平（由檢察官另行
    偵辦）共同基於意圖為自己不法所有之犯意聯絡，駕駛不知
    情之潘玉琴（吳振平配偶）所有、車牌號碼3227- MG號自用
    小客車，並攜帶其所有且可供兇器使用之上開香蕉刀4 支（
    未據扣案），相偕前往不詳姓名之人所有、坐落於屏東縣萬
    巒鄉佳佐村土地之香蕉園，竊取不詳姓名之人所栽種之香蕉
    10簍得手，嗣於翌日（即8 日）14時許，載運至屏東縣萬巒
    鄉○○村○○路11號茂發託運行變賣予沈宗億得款新台幣（
    下同）1 萬1 千元，2 人平分花用。
二、案經屏東縣警察局內埔分局報告臺灣屏東地方法院檢察署檢
    察官偵查起訴及移送臺灣屏東地方法院及本院併案審理。
    理  由
壹、證據能力部分：
    一、本件被告甲○○所犯係死刑、無期徒刑、最輕本刑為3
        年以上有期徒刑以外之罪，已經被告就被訴事實為有罪
        之陳述，經本院聽取當事人之意見後，依刑事訴訟法第
        273 條之1 第1 項之規定，裁定進行簡式審判程序。
    二、本件卷內之人證、物證、書證等證據，依同法第273 條
        之2 規定，不受第159 條第1 項關於傳聞法則規定之限
        制，依法均有證據能力，合先敘明。
貳、實體部分：
    理  由
一、上揭事實，訊據上訴人即被告甲○○（下稱被告）於原審及
    本院審理中坦承不諱，核與共犯林貴忠於警詢、偵查中供證
    情節相符，並經被害人丁○○○、丙○○、乙○○及證人沈
    宗億於警詢中分別就失竊及變賣之情節指述綦詳，且有贓物
    認領保管單3 紙、上述行竊地點暨查獲照片合計30張在卷可
    稽，此外，復有被告所有，且供行竊所用之小型鐵剪2 支扣
    案可佐，是被告上開自白，應與事實相符，堪予採信。綜上
    調查結果，本件事證明確，被告犯行洵堪認定，應予論科。
二、查被告行竊所攜帶之小型鐵剪、香蕉刀、鐮刀等工具，於客
    觀上均具有危險性，足對人之生命、身體構成威脅，堪認均
    可供兇器使用；又被害人乙○○在檳榔園外圍所設置之鐵絲
    網，係供防盜所用，其性質自屬安全設備，故核被告關於事
    實一1.2.4.部分所為，均係犯刑法第321 條第1 項第3 款之
    攜帶兇器竊盜罪；事實一3.部分所為，係犯刑法第321 條第
    1 項第2 、3 款之攜帶兇器毀越安全設備竊盜罪（檢察官於
    當庭論告時已更正論罪法條）。被告與吳振平就事實一2.4.
    部分之犯行；被告與林貴忠就事實一3.部分之犯行，分別有
    犯意聯絡及行為分擔，應均為共同正犯。被告先後4 次竊盜
    犯行，時間緊接，方法相同，觸犯基本構成要件相同之罪，
    顯係基於概括犯意反覆為之，為連續犯，應依修正前刑法第
    56條之規定，論以情節最重之攜帶兇器毀越安全設備竊盜罪
    ，並加重其刑。公訴人雖未就事實一2.3.4.部分之犯行提起
    公訴，然此部分與上開起訴論罪部分有連續犯之裁判上一罪
    關係，為起訴效力所及，本院自得併予審理，附此敘明。再
    被告前於93年間，因施用毒品案件，經臺灣屏東地方法院93
    年度訴字第336 號判處有期徒刑8 月確定，甫於94年4 月21
    日執行完畢，有臺灣屏東地方法院檢察署刑案資料查註紀錄
    表、臺灣高等法院被告前案紀錄表各1 份在卷可考，其於有
    期徒刑執行完畢5 年內再犯本件有期徒刑以上之罪，係屬累
    犯，應依刑法第47條規定，加重其刑，並遞予加重之。另被
    告行為後，刑法第56條連續犯之規定，業於94年2 月2 日修
    正公布刪除，並於95年7 月1 日施行，則被告之犯行，因行
    為後新法業已刪除連續犯之規定，此刪除雖非犯罪構成要件
    之變更，但顯已影響行為人刑罰之法律效果，自屬法律有變
    更，依新法第2 條第1 項規定，比較新、舊法結果，仍應適
    用較有利於被告之行為時法律即舊法論以連續犯（最高法院
    95年第8 次刑事庭會議決議參照），併此敘明。
四、原審據以論處被告罪刑，固非無見；惟查：(一)原審未及就被
    告所為事實一4.部分攜帶兇器竊盜犯行（即移送本院併辦部
    分），一併加以審判，尚有未洽。(二)被告行為後，刑法第56
    條連續犯之規定，業於94年2 月2 日修正公布刪除，並於95
    年7 月1 日施行，原審未及就有關連續犯之規定予以新舊法
    比較，亦有未合。被告及檢察官以併案部分與起訴部分有裁
    判上一罪關係，為起訴效力所及，原審就此部分未及併予審
    究，指摘原判決不當，提起上訴，為有理由，自應由本院將
    原判決撤銷改判。爰審酌被告有毒品、竊盜等前科（參前揭
    紀錄表），素行不佳，不知戒慎自持，且正值壯年，不思付
    出勞力獲取財物，竟基於貪念一再行竊，且於屢遭查獲後仍
    僥倖為之，實屬不該，惟念其犯後坦承犯行等一切情狀，量
    處如主文所示之刑。末查，扣案之小型鐵剪2 支、未扣案之
    香蕉刀4 支，業據被告供承為其所有，且均為犯罪所用之物
    ，又因被告將事實一2.部分之交通工具棄置現場，故而遺留
    車內之上開香蕉刀4 支，乃誤遭警方連同車輛責付交由車主
    潘玉琴保管（參卷附責付保管書、原審公務電話紀錄），顯
    未滅失，爰均依刑法第38條第1 項第2 款之規定，併予宣告
    沒收；至於(1)其餘事實一1.部分所扣案之剪刀、扳手各2 支
    、老虎鉗、起子、刀子各1 支，業據被告堅稱僅係該批工具
    平日即置於機車內，並未持用行竊或預供行竊所用等語，自
    無證據足認確與本案有關；(2)事實一3.部分之行竊工具鐮刀
    及長竹竿各1 支，未據扣案，且經被告供稱已棄置在犯罪現
    場等語，故尚乏證據證明現仍存在，是上開(1)、(2)部分工具
    ，均不另為沒收之諭知，附此敘明。
據上論結，應依刑事訴訟法第369 條第1 項前段、第364 條、第
273 條之1 第1 項，刑法第2 條第1 項前段、第28條、修正前第
56 條 、第321 條第1 項第2 款、第3 款、第47條、第38條第1
項第2 款，判決如主文。
本案經檢察官陳新慶到庭執行職務。
中    華    民    國    95    年    8     月    29    日
            刑事第五庭  審判長法  官  曾永宗
                              法  官  任森銓
                              法  官  陳  箐
以上正本證明與原本無異。
不得上訴。
中    華    民    國    95    年    8     月    29    日
                              書記官  魏文常
附錄本件判決論罪科刑法條：
刑法第321 條第1 項第2 款、第3 款：
犯竊盜罪而有左列情形之一者，處6 月以上、5 年以下有期徒刑
：
二  毀越門扇、牆垣或其他安全設備而犯之者。
三  攜帶兇器而犯之者。


司法院資訊處製作；財團法人民間司法改革基金會備份。
